臺灣高雄地方法院刑事判決　　　　　　 95年度簡上字第708號
上　訴　人　臺灣高雄地方法院檢察署檢察官
上　訴　人
即　被　告　乙○○
　　　　　　甲○○
選任辯護人　戴慕蘭　律師
上列上訴人因被告等傷害等案件，不服本院高雄簡易庭中華民國
95年4 月21日所為95年度簡字第2116號第一審判決（聲請簡易判
決處刑案號：94年度偵字第14012 號），均提起上訴，本院合議
庭判決如下：
    主  文
原判決撤銷。
乙○○共同犯傷害罪，處有期徒刑肆月，如易科罰金，以銀元參
佰元即新臺幣玖佰元折算壹日。又犯強制罪，處有期徒刑貳月，
如易科罰金，以銀元參佰元即新臺幣玖佰元折算壹日。應執行有
期徒刑伍月，如易科罰金，以銀元參佰元即新臺幣玖佰元折算壹
日。
甲○○共同犯傷害罪，處有期徒刑肆月，如易科罰金，以銀元參
佰元即新臺幣玖佰元折算壹日。
    事  實
一、乙○○所駕駛之車牌號碼7V-6036 號自用小客車（係以動產
    抵押方式設定抵押予和潤企業股份有限公司《下稱和潤公司
    》，當時懸掛車牌號碼ZQ─4513號車牌，偽造文書部份另經
    檢察官為不起訴處分確定），係其自設於高雄市○○○路某
    處之「正統當鋪」購得之流當車，並由原動產擔保交易之債
    務人以之作為標的物，設定動產擔保交易。且因原動產擔保
    交易之債務人未依約清償貸款，和潤公司遂委託丙○○代為
    尋回該車以實行。丙○○發覺上開自小客車停放於高雄縣岡
    山鎮○○路100 號前方路邊，復委託戊○○駕駛拖吊車協助
    拖吊，2 人於民國93年10月22日凌晨零時許，共同至高雄縣
    岡山鎮○○路100 號某銀樓前（聲請簡易判決處刑書誤載為
    「吉利車行」前），由戊○○對上開自小客車安裝輔助輪，
    以便拖吊上開車輛之際，適為在隔鄰「吉利檳榔攤」內之乙○○、甲○○等人聽聞聲響後外出查看。丙○○雖表明係受
    銀行委託尋車，並出示委託書等文件，然乙○○仍因車輛遭
    拖吊而心生不滿，竟夥同甲○○及另一姓名年籍不詳之成年
    男子，共同基於傷害之犯意聯絡，分持鐵棍、球棒、鈑手、
    掃把等物（均未扣案）追打戊○○，戊○○見狀雖欲逃離現
    場，然仍於高雄縣岡山鎮○○路52巷巷口遭乙○○、甲○○
    及前述不詳成年男子追及，乙○○、甲○○及另一姓名年籍
    不詳之成年男子即各持鐵棍、球棒、鈑手、掃把共同毆打戊○○，致其受有左尺骨骨折之傷害。
二、嗣乙○○返回上開「吉利車行」後，另基於強制之犯意，在
    「吉利車行」門前即高雄縣岡山鎮○○路112 號前，以「趴
    下，否則要拿木棍打你」等脅迫之語，喝令丙○○趴在地上
    ，致丙○○心生畏懼，因而依乙○○所言趴在地上，乙○○
    並徒手強行取走丙○○之行動電話，以此強暴方式阻止丙○○撥打電話報警，妨害丙○○行使撥打電話之權利。
三、案經告訴人丙○○、戊○○訴請高雄縣政府警察局岡山分局
    報請臺灣高雄地方法院檢察署檢察官聲請簡易判決處刑。
    理  由
一、本件證人丙○○、戊○○、乙○○（就被告甲○○案件部分
    ）、甲○○（就被告乙○○部分）於警詢中之陳述，雖為傳
    聞證據而無證據能力，然因未經本判決援引作為認定事實之
    依據，爰不贅述其證據能力之有無，先此敘明。又被告乙○○、甲○○2 人雖均否認卷附監視錄影翻拍照片27張之證據
    能力，並且不同意作為本案證據。然上開監視錄影翻拍照片
    27張並非被告以外之人於審判外之陳述，即與刑事訴訟法第
    159 條之5 無關，並非須經當事人同意始得做為證據。又被
    告2 人既未曾主張並釋明上開監視錄影翻拍照片27張係由公
    務員違背法定程序所取得之情，自不生證據能力有無之疑義
    。
二、訊據被告乙○○雖坦承車號7V-6036 號（當時懸掛ZQ-4513
    號車牌）自小客車是其所購得。告訴人戊○○及丙○○於事
    發當時正在拖吊該車，有追趕告訴人戊○○等情，惟被告乙○○與甲○○均否認有何傷害等犯行；被告乙○○並否認有
    命令告訴人丙○○趴下，並取走其行動電話之妨害自由犯行
    。被告乙○○辯稱：告訴人戊○○、丙○○是在不同方向，
    距離應該有幾百公尺，伊不可能一邊傷害戊○○，另在一邊
    恐嚇、強制丙○○，而且伊在第一時間有報警。被告甲○○
    則辯稱：是路邊的人有人在喊偷牽車，伊和乙○○就出去外
    面看；伊打電話到壽天派出所報警說有人偷車，再追過去看
    ，到那邊沒有多久時，警察就來處理了等語。被告甲○○之
    選任辯護人為其辯護稱：翻拍照片看不出是被告甲○○，且
    被告甲○○否認是他；又告訴人本來未指控被告甲○○有打
    他，到94年11月17日偵訊時才表示要告甲○○；是警察找不
    到打人的人，告訴人只好找被告甲○○等語。
三、經查：
（一）被告乙○○、甲○○與另一姓名年籍不詳之成年男子，於
      上開時、地追打告訴人戊○○之事實，業據證人即告訴人
      戊○○於本院審理中到庭證述：「有2 、3 人追出來在我
      後面，在轉角處，發現有車阻撓我... 轉角進巷子左轉，
      在那邊就是案發現場」（本院卷第91頁、第92頁審判筆錄
      ）、「（你看到錄影畫面時，能否確定打你的人長相及穿
      著？）穿白襯衫，略胖，留短髮，不是很長，絕對有禿頭
      」（本院卷第93頁審判筆錄）、「我有回頭看有無人在追
      我，我當時不認識追我的人。就是被告甲○○、被告乙○○（當庭指認）及另外一個人在追我，共有三人在追我」
      、「（追你的人手上有無拿東西？）有拿木棒、木棍等物
      ，何人有拿，我不確定，因為有相當的距離，但我知道他
      們確實有拿這些東西，因為這些棍棒等物有打在我身上」
      （本院卷第94頁、第95頁審判筆錄）、「（你說被追到巷
      口時，有三人打你，你被追時，如何知道三人都有打你？
      ）因為我在保護我自己時，我有用手去擋」、「（你擋時
      ，是與打你的人面對面還是背對？）有面對面，也有背對
      」、「（跟你面對面時，能否確定打你的人的長相？）在
      場被告二人都有打我（當庭指認）」（本院卷第97頁審判
      筆錄）、「（被告乙○○問：我拿何種武器追打你？）空
      手打我」、「（被告甲○○問：我打你時，是在你面前還
      是在你背後？）都有」、「（被告甲○○問：是在吉利車
      行前面，還是在巷口？）巷口」（本院卷第98頁審判筆錄
      ）等語明確。而證人丁○○亦到庭結證：「（打戊○○的
      人是何人？）是剛剛在庭胖胖的，有點禿頭的那個被告（
      即被告甲○○）」、「（被告乙○○是否在現場？）不能
      確定」（本院卷第174 頁審判筆錄）、「只能確定被告甲○○有打戊○○。因為被告甲○○有禿頭所以較有印象」
      （本院卷第175 頁審判筆錄）、「幾乎每人都有拿東西打
      人，有拿鐵棍、木棍、掃把等。很多人圍著戊○○打」（
      本院卷第177 頁審判筆錄）等語甚明。況被告乙○○、甲○○於偵查中及本院審理中均坦承有一同追趕告訴人戊○○之事實（94年核退偵字第727 號卷第27頁、本院卷第41
      頁、第42頁、第195 頁、第196 頁）。且被告2 人均有參
      與毆打戊○○之情，已據直接遭受毆打之證人戊○○證述
      明確，並有監視錄影翻拍照片28張在卷可佐（94年核退偵
      字第727 號卷第29至第42頁），且經證人戊○○指認、標
      記照片中之被告2 人及告訴人明確。況本件上開權利車拖
      吊之事，與被告即上開自小客車所有人乙○○利害關係最
      為密切，若非被告乙○○追打告訴人戊○○，含被告甲○○在內之其餘在場之人，衡情亦不致於無故追打與己無關
      之告訴人戊○○之理。至證人即告訴人戊○○關於拖吊車
      輛之詳細位置、與被告2 人共同毆打之人數及被告是否手
      持棍棒或其他相類物品對其毆打等細節，雖前後略有不一
      ，亦與證人丁○○之證詞略有出入，然本件案發過程前後
      不過數分鐘之久，告訴人戊○○於該短短幾分鐘之內又處
      於遭人追打之緊張狀態，衡情對於案發過程之細節本難鉅
      細靡遺加以記憶。況且其前、後證述雖有前述不一之情，
      然對於被告乙○○、甲○○均有動手對其追打至高雄縣岡
      山鎮○○路52巷巷口等重要情節，其證詞則尚屬一致，自
      不能以前後證詞有前述不一致，即逕認其證詞全無可採。
      是綜合被告2 人之供述、證人戊○○與丁○○之上開證詞
      、監視錄影翻拍照片及本件案發緣由等事證，已足認被告
      乙○○、甲○○2 人均有毆打告訴人戊○○之事實。
（二）至被告乙○○雖辯稱：伊不可能同時在「吉利車行」前控
      制告訴人丙○○之行動，又同時追打告訴人戊○○至高雄
      縣岡山鎮○○路52巷之巷口等語。惟查：告訴人丙○○遭
      控制行動之處為高雄縣岡山鎮○○路100 號「吉利車行」
      前，而告訴人戊○○遭追及、毆打之處為同路52巷巷口，
      此均已如前述。而上開二處相距僅約92公尺之事實，業據
      本院囑託高雄縣政府警察局岡山分局前往現場測繪，並製
      有現場圖1 份（本院卷第143 頁現場圖），被告乙○○對
      於上開現場圖之正確性亦無爭執（本院卷第191 頁），而
      92公尺之距離尚非遙遠，以被告正值壯年，並無行動障礙
      之情，若以追趕他人之跑步速度為之，並無需耗時甚久（
      常人僅需十數秒至二十餘秒之間即可抵達）。況被告乙○○既與被告甲○○及另一姓名年籍不詳之成年男子共同追
      趕告訴人戊○○，並非不能於控制告訴人丙○○之行動後
      ，再隨後跟上追趕已遭甲○○與該姓名年籍不詳之成年男
      子追及之告訴人戊○○，並於該路52巷巷口共同毆打之，
      是被告乙○○所辯顯係卸責之詞，尚難採信。
（三）至被告甲○○雖辯稱：告訴人戊○○本來未指控被告甲○○有打他，到94年11月17日偵訊時才表示要告甲○○；是
      警察找不到打人的人，告訴人戊○○只好找被告甲○○等
      語，惟查：犯罪之被害人，除與行為人原有認識而知其身
      分之外，對於並不認識之行為人，縱使提出告訴，警方亦
      不易調查偵辦，是如被害人待知悉行為人身分後始提出告
      訴者，亦屬人情之常。是不能僅以其對部分共犯所提告訴
      之時間較晚，即認其告訴內容為不實。況本件告訴人戊○○亦於本院審理中證述：其因當初不認識被告甲○○，才
      未具體說出被告甲○○之姓名等語明確（本院卷第77頁）
      ，是衡情自不能以告訴人戊○○對被告甲○○提出告訴之
      時間較晚，即逕認其告訴與事實不符。是被告甲○○前開
      所辯，純係卸責之詞，不足採信。
（四）又告訴人戊○○因遭被告乙○○、甲○○及另一姓名年籍
      不詳之成年男子共同毆打，致受有左尺骨骨折之傷害之事
      實，亦有國軍岡山醫院疾病診斷證明書及行政院國軍退除
      役官兵輔導委員會高雄榮民總醫院病歷資料查詢函覆表各
      1 份在卷可稽（見警卷第15頁、本院卷第225 頁）。是本
      件事證明確，被告乙○○、甲○○2 人共同傷害犯行均堪
      認定。
（五）再查：被告乙○○脅迫告訴人丙○○趴下，並取走其行動
      電話阻止其打電話報警之事實，業據證人即告訴人丙○○
      於本院審理中結證稱：「當時是他叫我趴下，不讓我打行
      動電話，不讓我打110 」、「（當時是何人叫你趴下，且
      不讓你打行動電話？是正面面對你，還是背對你？距離你
      有多遠？）是被告乙○○（當庭指認），他當時面對著我
      ，抓著我的衣領，叫我趴下，且搶走我的行動電話，不讓
      我打電話報警」、「（被告乙○○在叫你趴下之前，你有
      無與他有對話？）我拿出銀行的委任狀及車籍資料及車主
      當初簽下的切結書，告訴他：你這台車子欠貸款，我們是
      銀行委託要取回該車。被告乙○○說：銀行的都不用講，
      先打再說（台語）」（本院卷第79頁、第80頁審判筆錄）
      、「被告乙○○叫我趴下時，是先叫我趴下來，接著我就
      看到他從後面拿鐵棒出來，我看到會怕，就馬上趴下來」
      （本院卷第90頁審判筆錄）等語甚明，核與證人戊○○結
      證：「（你在巷口被打後，再回到吉利車行時，你有無看
      到丙○○趴在地上？）有」（本院卷第93頁審判筆錄）等
      語及證人丁○○結證：「丙○○在場並無跑掉，當場要出
      示文件，表明有權利取車。有人叫丙○○跪下來，並且手
      持鐵棍，並說：如果不跪下就要打你」等語（本院卷第
      174 頁審判筆錄）大致相符。況告訴人丙○○及戊○○當
      日所欲拖吊者，為被告乙○○之上開自用小客車，是衡諸
      一般情理，質問告訴人吊車原因之人，以及告訴人丙○○
      對之解釋受銀行委託吊車者，應係最具利害關係之被告乙○○無誤。且告訴人丙○○既自始至終均停留在「吉利車
      行」之前，並向被告乙○○說明受託尋車之事，則其指認
      即無誤認之可能。是當場以將予毆打之語，脅迫告訴人丙○○趴下，並取走其行動電話，妨害其報警處理之人，確
      係被告丙○○無誤。被告乙○○辯稱：並未命令告訴人丙○○趴下，取走其行動電話等語，顯係卸責之詞，不足採
      信，其妨害自由之犯行亦堪以認定。
四、論罪科刑之理由：
（一）核被告乙○○、甲○○毆打告訴人戊○○，使其受有左尺
      骨骨折之行為，均係犯刑法第277 條第1 項之傷害罪。被
      告乙○○、甲○○與另一姓名年籍不詳之成年男子就此犯
      行，有犯意聯絡及行為之分擔，均共同正犯。告訴人戊○○於警詢僅對乙○○提出傷害告訴，然基於刑事訴訟法第
      239 條第1 項前段之規定，其告訴效力自及於共犯全體，
      是其對被告甲○○之上開犯行自無未據告訴或告訴逾期之
      問題，附此敘明。
（二）按刑法第305 條之恐嚇危害安全罪，係指單純以將來加害
      生命、身體、自由、名譽、財產之事，恐嚇他人致生危害
      於安全者而言，如對於他人之生命、身體等，以現實之強
      暴、脅迫手段加以危害要挾，使人行無義務之事或妨害人
      行使權利，即應構成刑法第304 條之強制罪，縱有恐嚇行
      為，亦僅屬犯強制罪之手段，無更論以恐嚇危害安全罪之
      餘地（84年度台非字第194 號判決要旨參照）。被告乙○○以「趴下，否則要拿木棍打你」等語，脅迫告訴人丙○○趴下，並趁其趴下之際強行取走丙○○之行動電話而阻
      止丙○○撥打電話之行為，係犯刑法第304 條第1 項之強
      制罪。被告乙○○所犯傷害罪及強制罪之間，犯意各別，
      行為不同，應分論併罰。
（三）原審以被告乙○○、甲○○上開犯行事證明確，因而適用
      刑事訴訟法第449 條第1 項第3 項、第454 條第2 項，刑
      法第28條、第277 條第1 項、第304 條第1 項、第305 條
      、修正前刑法第55條、第41條第1 項前段，罰金罰鍰提高
      標準條例第1 條前段、廢止前罰金罰鍰提高標準條例第2
      條之規定，並審酌被告乙○○未依約清償動產擔保債務，
      本有受債權人強制取回車輛之風險，竟在告訴人戊○○、
      丙○○執行契約約定之取回車輛時，夥同甲○○與其他不
      詳年籍男子共同傷害戊○○，使戊○○無端受有左尺骨骨
      折之傷害及因此造成之日常生活不便，乙○○與甲○○犯
      後均未積極賠償戊○○之損失，顯見並無悔過之意，而乙○○更進而對丙○○實施恐嚇及妨害權利行使行為，使丙○○受此侵害所造成精神上痛苦，乙○○犯後亦未賠償丙○○所受損害，足見其並未反省，惟念及被告乙○○、甲○○前無犯罪紀錄（見本院卷附臺灣高等法院被告前案紀
      錄表），犯罪所生危害非鉅等一切情狀，分別量處被告2
      人罪刑，雖非無見。然：（一）原判決誤認被告乙○○為
      動產擔保交易之債務人（原判決第2 頁第5 行），並以之
      作為量刑之基礎，尚有未恰（二）原判決認被告乙○○以
      「趴下，否則要拿木棍打你」等語，脅迫告訴人丙○○趴
      下，並趁其趴下之際強行取走丙○○之行動電話而阻止丙○○撥打電話之行為，係犯刑法第304 條第1 項之強制罪
      及同法第305 條之恐嚇危害安全罪，二罪間並具修正前刑
      法第55條之牽連犯關係，亦有未恰；（三）被告2 人共同
      毆打告訴人戊○○，致其受有左尺骨骨折之傷害，事後既
      未積極賠償告訴人戊○○之損失，2 人歷經本件偵審均否
      認犯罪，顯無悔過之意，原判決就傷害罪部分僅判處被告
      2 人拘役30日，其量刑亦嫌過輕。
（四）本件檢察官以被告2 人於偵查中均否認犯行，又未與告訴
      人達成和解及賠償其損害，原審僅就傷害罪部分輕判拘役
      30日，足見原審量刑已甚寬厚，而被告等竟又提起上訴，
      ，冀求更輕之刑度，認被告2 人毫無悔意，浪費司法資源
      ，其惡性較原審為重為由，提起上訴，然按提起上訴為刑
      事被告之法定權利，尚難僅以被告提起上訴，即認其惡性
      有所提升，此部分難認其上訴為有理由。另就原審輕判被
      告2 人傷害罪拘役30日部分，因告訴人戊○○所受傷害非
      輕，已達骨折之程度，且被告2 人於告訴人戊○○依約拖
      吊車輛之際，竟分持器具毆打告訴人戊○○，冀以暴力達
      到車輛不被拖吊抵償之目的，惡性非輕，原審僅量處拘役
      30日，實屬過輕，故檢察官以原審輕判為由，為被告2 人
      之不利益提起上訴，應有理由。至被告2 人仍執陳詞，否
      認犯罪而提起上訴，亦無理由。因本件檢察官上訴為部分
      有理由，且原判決既有前述之瑕疵，本院自仍應予撤銷，
      並另為判決。
（五）被告2 人行為後，如附表所示之刑法規定均經修正，並於
      95年7 月1 日施行。經比較修正前後之規定（新舊條文之
      對照詳如附表），因修正後刑法第33條提高罰金刑之最低
      刑度，修正後刑法第41條提高易科罰金之折算標準，修正
      後刑法第51條第5 款提高有期徒刑定執行刑之上限為30年
      ，上開修正結果對被告2 人並未較為有利，依刑法第2 條
      第1 項前段之規定，自應以被告行為時法即修正前刑法之
      規定，為本件被告2 人論罪科刑及定易科罰金折算標準，
      及被告乙○○所宣告之行定執行刑之依據。
（六）審酌被告乙○○自當鋪買受上開經設定動產擔保交易之自
      用小客車（俗稱權利車），已知有受債權人強制取回車輛
      之風險（警卷第2 頁），竟在告訴人戊○○、丙○○執行
      原動產擔保交易契約約定，依約取回車輛時，夥同被告甲○○與其他不詳年籍男子共同傷害戊○○，使戊○○無端
      受有左尺骨骨折之傷害，被告乙○○與甲○○犯後均未積
      極賠償戊○○之損失，更否認所有犯行，足見其2 人均無
      悔過之意，而被告乙○○更進而對告訴人丙○○以脅迫方
      式妨害行使權利，使告訴人丙○○因受此侵害而造成精神
      上痛苦，乙○○犯後亦未賠償丙○○所受損害等一切情狀
      ，分別量處如主文所示之刑，並依修正前刑法第41條第1
      項前段之規定，分別諭知易科罰金之折算標準；另就被告
      乙○○所宣告之罪刑，依修正前刑法第51條第5 款之規定
      ，定其應執行之刑及易科罰金折算標準，以資懲儆。
據上論斷，應依刑事訴訟法第451 條之1 第1 項、第3 項、第
369 條第1 項、第364 條、第299 條第1 項前段、刑法第2 條第
1 項前段、第28條、第277 條第1 項、第304 條第1 項，修正前
刑法第41條第1 項前段、第51條第5 款，罰金罰鍰提高標準條例
第1 條前段，廢止前罰金罰鍰提高標準條例第2 條，現行法規所
定貨幣單位折算新台幣條例第2條，判決如主文。
本案經檢察官己○○到庭執行職務。
中　　華　　民　　國　　96　　年　　7 　　月　　3 　　日
                  刑事第十三庭  審判長法　官  方百正
                                      法  官  戴韻玲
                                      法  官  葉啟洲
以上正本證明與原本無異。
不得上訴。
中　　華　　民　　國　　96　　年　　7 　　月　　9 　　日
　　　　　　　　　　　　　　　　　　　書記官  蔡語珊
附表：
┌──┬───────┬───────┬───────┬────┬────┐
│條號│  舊法規定    │   新法規定   │   比較理由   │比較依據│比較結果│
│    │              │              │              │        │何者對行│
│    │              │              │              │        │為人有利│
├──┼───────┼───────┼───────┼────┼────┤
│33│主刑之種類如下│主刑之種類如下│新法罰金之額度│修正刑法│舊法    │
│    │：            │：            │較舊法增加    │第2條第1│        │
│    │五、罰金：1元 │五、罰金：新台│              │項前段  │        │
│    │    以上。    │    幣1000元以│              │        │        │
│    │（罰金罰鍰提高│    上，以百元│              │        │        │
│    │標準條例第1 條│    計算之。  │              │        │        │
│    │前段規定：依法│              │              │        │        │
│    │律應處罰金、罰│              │              │        │        │
│    │鍰者，就其原定│              │              │        │        │
│    │數額得提高為2 │              │              │        │        │
│    │倍至10倍)     │              │              │        │        │
├──┼───────┼───────┼───────┼────┼────┤
│41I│犯最重本刑為5 │犯最重本刑為5 │新法刪除舊法宣│修正刑法│舊法    │
│    │年以下有期徒刑│年以下有期徒刑│告易科罰金時，│第2條第1│        │
│    │以下之刑之罪，│以下之刑之罪，│，需具備「因身│項前段  │        │
│    │而受6個月以下 │而受6個月以下 │體、教育、職業│        │        │
│    │有期徒刑或拘役│有期徒刑或拘役│或家庭之關係或│        │        │
│    │之宣告，因身體│之宣告者，得以│其他正當事由，│        │        │
│    │、教育、職業、│新臺幣1000元、│，執行顯有困難│        │        │
│    │家庭之關係或其│2000元或3000元│者」之限制，似│        │        │
│    │他正當事由，執│折算1日，易科 │以新法對行為人│        │        │
│    │行顯有困難者，│罰金。但確因不│有利；惟觀今司│        │        │
│    │得以1元以上3元│執行所宣告之刑│法實務對於被害│        │        │
│    │以下折算1日， │，難收矯正之效│人是否宣告得易│        │        │
│    │易科罰金。但確│，或難以維持法│科罰金，實無以│        │        │
│    │因不執行所宣告│秩序者，不在此│「因身體、教育│        │        │
│    │之刑，難收矯正│限。          │ 、職業或家庭 │        │        │
│    │之效，或難以維│              │之關係或其他正│        │        │
│    │持法秩序者，不│              │當事由，執行顯│        │        │
│    │在此限。      │              │有困難者」等情│        │        │
│    │(罰金罰緩提高 │              │情狀為考量。而│        │        │
│    │標準條例第2條 │              │易科罰金折算標│        │        │
│    │前段：依刑法第│              │準已由銀元100 │        │        │
│    │41條易科罰金或│              │、200、300元即│        │        │
│    │第42條第2項易 │              │新台幣300、600│        │        │
│    │服勞役者，均就│              │、900元，提高 │        │        │
│    │其原定數額提高│              │為以新台幣1000│        │        │
│    │為100倍折算1日│              │元、2000元、  │        │        │
│    │)             │              │3000元折算1日 │        │        │
│    │              │              │，綜合觀之，舊│        │        │
│    │              │              │法對行為人較為│        │        │
│    │              │              │有利。        │        │        │
├──┼───────┼───────┼───────┼────┼────┤
│51│宣告多數有期徒│宣告多數有期徒│新法為兼顧數罪│修正刑法│舊法    │
│    │刑者，於各刑中│刑者，於各刑中│併罰及單純數罪│第2條第1│        │
│    │之最長期以上，│之最長期以上，│之區別，及刑罰│項前段  │        │
│    │各刑合併之刑期│各刑合併之刑期│衡平原則，乃對│        │        │
│    │以下，定其刑期│以下，定其刑期│於有期徒刑合併│        │        │
│    │。但不得逾20年│。但不得逾30年│定應執行刑之上│        │        │
│    │。            │。            │限予以提高至30│        │        │
│    │              │              │年，與舊法上限│        │        │
│    │              │              │20年相比較，被│        │        │
│    │              │              │告行為後之新法│        │        │
│    │              │              │顯不利於被告，│        │        │
│    │              │              │自應適用行為時│        │        │
│    │              │              │之舊法。      │        │        │
└──┴───────┴───────┴───────┴────┴────┘
附錄本判決論罪之法條：
刑法第277條第1項
  傷害人之身體或健康者，處3年以下有期徒刑、拘役或1,000元
  以罰金。
刑法第304條
  以強暴、脅迫使人行無義務之事或妨害人行使權利者，處3 年
  以下有期徒刑、拘役或300 元以下罰金。
  前項之未遂犯罰之。
